【裁判字號】    98,非抗,127
【裁判日期】    981214
【裁判案由】    票款執行
【裁判全文】
臺灣高等法院民事裁定                 98年度非抗字第127號
再 抗告 人  甲○○
代  理  人  趙文銘律師
上列再抗告人因與相對人乙○○間本票裁定事件，對於中華民國
97年7月28日臺灣板橋地方法院98年度抗字第133號所為裁定提起
再抗告，本院裁定如下：
    主  文
再抗告駁回。
再抗告程序費用由再抗告人負擔。
    理  由
一、按對於抗告法院所為抗告有無理由之裁定再為抗告，僅得以
    其適用法規顯有錯誤為理由，並經原法院之許可；此項許可
    ，以原裁定所涉及之法律見解具有原則上之重要性者為限，
    此觀諸非訟事件法第45條第3項、第4項之規定自明。所謂「
    適用法規顯有錯誤」，係指原裁定就其取捨證據所確定之事
    實適用法規顯有錯誤而言，不包括漏未斟酌證據、調查證據
    欠周及認定事實錯誤之情形在內（最高法院63年台上字第88
    0號、80年台上字第1326號判例參照）。 又所謂具有原則上
    之重要性，係指該事件所涉及之法律見解意義重大，而有闡
    釋之必要者而言。如原法院認再抗告應行許可，並添具意見
    書，逕將訴訟卷宗送交再抗告法院，再抗告法院審理原法院
    所添具意見書，認再抗告不應准許，並不受該意見書所載許
    可再抗告理由之拘束，而得逕以裁定駁回之。
二、本件再抗告人就原裁定認其對於原法院民國（下同）98年 4
    月28日所為98年度司票字第2945號裁定之抗告為無理由，而
    駁回其抗告（見原法院98年度抗字第 133號卷43頁，下稱原
    裁定）不服，提起再抗告，係以：相對人並未提示系爭本票
    ，其行使追索權之形式要件未備，自不得聲請裁定就系爭票
    款准予強制執行，伊已為舉證之極致，再未能另為如何之舉
    證，果原法院仍認證據不足，即應依非訟事件法第32條之規
    定，依職權調查事實及必要之證據，乃原裁定未依職權調查
    證據，亦未通知伊補正事證，竟認系爭本票並無何日提示不
    明之情形，而就系爭票款准予強制執行，自係違反票據法第
    124條準用第95條、及非訟事件法第32條第1項之規定，其適
    用法規顯有錯誤，且所涉及之法律見解，亦具有原則上之重
    要性云云，為其論據。
三、惟查，系爭本票有免除作成拒絕證書之記載，相對人並已主
    張其屆期提示未獲付款，而再抗告人復未能舉證證明相對人
    未為提示，既為原裁定所確定之事實，則原裁定適用票據法
    第124條準用第95條、及適用同法第123條之規定，就系爭本
    票准予強制執行，並無適用法規顯有錯誤可言。至再抗告人
    所指上開各節及原裁定未依非訟事件法第32條第 1項規定依
    職權調查證據云云，充其量要僅屬原裁定調查證據是否欠周
    及認定事實有無錯誤之問題，要與適用法規是否顯有錯誤無
    涉，且亦無所涉及之法律見解具有原則上重要性之情事。再
    抗告人提起再抗告，自屬不應許可。本院尚不受原法院所具
    「再抗告許可意見書」之拘束，應認再抗告人之再抗告為不
    合法。
三、據上論結，本件再抗告為不合法，依非訟事件法第46條、第
    21條第2項，民事訴訟法第495條之1第2項、第481條、第444
    條第1項、第78條，裁定如主文。
中    華    民    國    98    年    12    月    14    日
                    民事第六庭
                        審判長 法  官 林鄉誠
                               法  官 張  蘭
                               法  官 梁玉芬
正本係照原本作成。
不得再抗告。
中    華    民    國    98    年    12    月    15    日
                              書記官  常淑慧

司法院資訊處製作；財團法人民間司法改革基金會備份。
